臺灣臺北地方法院民事判決
111年度北簡字第14295號
原      告  國泰世華商業銀行股份有限公司

法定代理人  郭明鑑  
訴訟代理人  吳俊鴻  
被      告  林昀蔚  


訴訟代理人  謝惠芳  
上列當事人間請求返還借款事件，本院於民國111年11月17日言
詞辯論終結，判決如下︰
    主      文
被告應給付原告新臺幣肆拾陸萬玖仟貳佰參拾貳元，及自民國一
一一年四月二十四日起至清償日止，按週年利率百分之八點八八
計算之利息，暨自民國一一一年五月二十五日起至清償日止，其
逾期在六個月以內者，按上開利率百分之十，逾期超過六個月至
九個月者，按上開利率百分之二十計算之違約金。
訴訟費用新臺幣伍仟零柒拾元由被告負擔。
本判決得假執行。但被告以新臺幣肆拾陸萬玖仟貳佰參拾貳元為
原告預供擔保，得免為假執行。
    事實及理由
壹、程序方面：
    按當事人得以合意定第一審管轄法院。但以關於由一定法律
    關係而生之訴訟為限。前項合意，應以文書證之。民事訴訟
    法第24條定有明文。本件依兩造所簽訂之貸款契約書10條約
    定，雙方合意以臺灣臺北地方法院為第一審管轄法院，故原
    告向本院提起本件訴訟，核與首揭規定相符，本院就本件訴
    訟自有管轄權，合先敘明。
貳、實體方面：
一、原告起訴主張：被告於民國108年12月24日以電子授權方式
    （IP資訊：180.217.130.36）向原告借款新臺幣80萬元，詎
    被告未依約清償，尚欠如主文第1項所示，爰依消費借貸法
    律關係提起本件訴訟等語。並聲明：如主文第1項所示。
二、被告則以：對原告請求之金額無意見，但被告已準備向法院
    聲請更生程序等語。
三、經查，原告主張之上開事實，業據提出貸款契約書（消費借
    款專用借據）、個人借貸綜合約定書、對帳單、查詢帳戶主
    檔資料及登陸單等件為證，核屬相符。又被告辯稱已準備向
    法院聲請更生程序云云。然按法院裁定開始更生程序後，對
    於債務人不得開始或繼續訴訟及強制執行程序，但有擔保或
    有優先權之債權，不在此限。消費者債務清理條例第48條第
    2項定有明文。亦即法院裁定開始更生程序後，債權人即不
    得對債務人開始或繼續訴訟程序，在法院尚未裁定開始更生
    程序前，債權人對債務人之訴訟，並不受限制。本件被告既
    迄未經法院裁定准許更生，是原告提起本件訴訟，自無不可
    。從而，原告依消費借貸法律關係請求被告給付如主文第1
    項所示之金額，為有理由，應予准許。
四、本件係就民事訴訟法第427條第1項訴訟適用簡易程序所為被
    告敗訴之判決，依同法第389條第1項第3款規定，應依職權
    宣告假執行。並依同法第392條第2項規定，依職權宣告被告
    預供擔保後，得免為假執行。
五、訴訟費用負擔之依據：民事訴訟法第78條。本件訴訟費用額
    ，依後附計算書確定如主文第2項所示金額。
中　　華　　民　　國　　111 　年　　11　　月　　24　　日
　　              臺北簡易庭  法  官  陳家淳
以上正本證明與原本無異。
如不服本判決，應於判決送達後20日內向本庭（臺北市○○○路0段
000巷0號）提出上訴狀。（須按他造當事人之人數附繕本）。如
委任律師提起上訴者，應一併繳納上訴審裁判費。
中　　華　　民　　國　　111 　年　　11　　月　　29　　日
                              書記官  蘇炫綺
計　 算 　書
項　　　　目             金　額（新臺幣）     　　備　註
第一審裁判費   　 　　   5,070元
合　　　　計　　　       5,070元